【裁判字號】    99,聲,53
【裁判日期】    990325
【裁判案由】    停止執行
【裁判全文】
臺灣板橋地方法院民事裁定                99年度聲字第53號
聲  請  人  乙○
相  對  人  甲○○
上列當事人間聲請停止執行事件，本院裁定如下：
    主  文
聲請人供擔保新臺幣貳拾伍萬元後，本院九十八年度司執字第七
九二九五號強制執行事件中，對聲請人乙○部分之強制執行程序
，於本院九十九年度重訴字第六三號債務人異議之訴事件全案終
結確定前應暫予停止。
    理  由
一、按強制執行程序開始後，除法律另有規定外，固不停止執行
    ，惟於提起異議之訴時，法院因必要情形或依聲請定相當並
    確實之擔保，得為停止執行之裁定，此觀強制執行法第18條
    第1 項、第2 項之規定自明。又法院依強制執行法第18條第
    2 項定擔保金額而准許停止強制執行之裁定者，該項擔保係
    備供債權人因停止執行所受損害之賠償，其數額應依標的物
    停止執行後，債權人未能即時受償或利用該標的物所受之損
    害額，或其因另供擔保強制執行所受之損害額定之，非以標
    的物之價值或其債權額為依據(最高法院91年度台抗字第429
    號裁定意旨參照）。
二、本件聲請人以其向本院提起債務人異議之訴為理由，聲請裁
    定停止本院98年度司執字第79295 號拆屋還地等強制執行事
    件之強制執行程序。
三、本院調取該執行卷宗及99年度重訴字第63號債務人異議之訴
    卷宗審究後，認為聲請人之聲請為有理由，應予准許。
四、又查，相對人係以本院92年度重訴字第525 號和解筆錄為執
    行名義，向本院民事執行處聲請對聲請人及第三人黃順發、
    洪雄、洪朝鎮、洪文化、謝善露等人為遷離、拆屋還地及扣
    押財產之強制執行，其中聲請對聲請人強制執行之標的係命
    聲請人應自坐落臺北縣板橋市○○○段第二崁小段63地號土
    地上、門牌號碼臺北縣板橋市○○街127 巷臨80之1 號建物
    內騰空遷離，並請求聲請人依逾期月數按月給付新臺幣（下
    同）70,000元之違約金，此經本院查閱上開執行卷宗及92年
    度重訴字第525 號拆屋還地事件卷宗屬實。是以，相對人持
    上開和解筆錄為執行名義聲請強制執行之目的，乃在於實現
    收回該土地，以資利用；並請求聲請人按月給付違約金。則
    依前揭最高法院裁定意旨，本件相對人因聲請人聲請停止執
    行，其可能遭受之損害應為上開債務人異議之訴事件訴訟程
    序終結前，不能利用上開土地可能受到相當於租金之損失及
    金錢債權之法定遲延利息之損害。再查：
(一)、聲請人所占用系爭執行標的面積為280 平方公尺，土地申報
    地價為每平方公尺52,80 元（即以公告地價80% 作為申報地
    價），爰斟酌系爭土地所在位置、相對人利用土地之經濟價
    值等一切情狀，認以年息3%計算，相對人因停止執行延宕收
    回土地，致無法使用土地可能受到相當於租金之損害，每年
    為4,4352元（計算式為：52,80x280x3% =44,352，元以下四
    捨五入）。又聲請人提起債務人異議之訴之訴訟標的價額核
    定為8,328,407 元，參酌司法院頒佈之各級法院辦案期限實
    施要點，第一審至第三審通常程序辦案期限約4年4個月，評
    估相對人可能受到之損害約為192,192元【計算式為：44,35
    2x（4＋4/12）= 192,192，元以下四捨五入】。
(二)、至相對人聲請強制執行聲請人之財產部分，業經執行扣押聲
    請人於板橋莒光郵局帳戶內68,407元存款在案，尚未逾執行
    債權額35萬元，而因本件之停止裁定，致相對人未能即時利
    用該款項，相對人可能受有之損害，即為利息之損失，則以
    上開遭扣款金額按法定利率年息5%計算4 年4 個月之利息約
    為14,822【計算式為：68,4 07x5%x （4 ＋4/12）=14,822
    ，元以下四捨五入】。
(三)、綜上，本院審酌上述相對人因停止執行未能即時收回土地、
    金錢債權受償所受之損害後，再斟酌執行標的延後拆除可能
    遭受之投資損失等風險，認本件聲請人應供擔保之金額以25
    萬元為適當。
五、爰依強制執行法第18條第2 項，裁定如主文。
中    華    民    國    99    年    3     月    25    日
                  民事第三庭    法  官  邱育佩
以上正本係照原本作成。
如對本裁定抗告須於裁定送達後10日內向本院提出抗告狀，並應
繳納抗告費新台幣1,000 元整。
中    華    民    國    99    年    3     月    25    日
                                書記官  彭麗紅

司法院資訊處製作；財團法人民間司法改革基金會備份。
